# 请教陈版，关于有限合伙基金合并问题

提问人：xzlt530 时间：2017-03-10 11:14:34
A为政府平台公司，B为金融机构，C为基金管理公司，现三方发起设立X有限合伙基金，规模 10 亿。其中A作为劣后级LP认缴 2 亿，B作为优先级LP认缴7.9998亿，C作为GP出资 2 万元。有限合伙基金协议安排如下：1.有限合伙基金设投资决策委员会，共 3 名成员，由A委派 1 名，C委派 2 名，设主席 1 名，由C委派的成员担任，决议事项须二分之一（含）以上委员同意方可生效，但主席有一票否决权。
2.有限合伙基金募集资金投向政府棚户区改造项目，投资形式以债权投资为主。 3.劣后级LP在优先级LP本金及收益不能按时足额支付时，无条件受让优先级基金份额，以确保优先级LP可按时收回本金及收益。 4.收益分配条款：（ 1 ）向优先级LP分配固定收益；
（ 2 ）向GP分配固定收益；（ 3 ）如有剩余，全部分配给GP。劣后级LP不享有收益。 5.亏损分担条款：（ 1 ）劣后级LP按实缴出资额为限承担；（ 2 ）GP按实缴出资额为限承担；（ 3 ）优先级LP按实缴出资额为限承担；（ 4 ）超出合伙企业总实缴出资额的部分，由GP承担。 请教陈版： 1.根据上述安排，是否应由GP合并该有限合伙基金，因为GP能够控制该有限合伙企业且享有剩余财产，获得可变回报？ 2.如由GP合并该有限合伙基金，优先级LP和劣后级LP的出资在合并报表上均体现为负债吗？ 恳请陈版赐教！

回答人：chenyiwei
1 、为何约定剩余收益全部分给GP？A作为唯一劣后级LP，只担风险，不享有收益？另外，该GP与优先级LP是何关系？ 2 、该合伙企业的投资对象和投资方式是什么？是否也主要采用债权性投资的方式？如果是，则合伙企业本身收益固定，可变动性不大，这种情况下倒有可能由优先级LP合并该合伙企业，即本质上是一项提供给政府机构的有担保贷款。

提问人：xzlt530 时间：2017-03-10 18:50:16
首先谢谢陈版回复。1.合伙协议确实约定A作为劣后LP不享有收益；2.有一点我简化描述了，实际上优先级LP并不是一个公司，而是由 4 方分别出资2.9998亿、 2 亿、 2 亿、 1 亿；3.上述优先级LP中有一方出资 2 亿元的为该基金管理公司管理的另一只有限合伙基金，其余的优先级LP与GP没有直接关系；4.合伙企业的投资对象是政府棚户区改造项目，投资方式是 4000 万股权+9.6亿债权。 按照上述情况，优先级LP各方出资相对比较均衡，由优先级并表是否不太合适?

回答人：chenyiwei
可能是，需另外讨论谁控制该基金。